【裁判字號】    98,易,957
【裁判日期】    980609
【裁判案由】    詐欺
【裁判全文】
臺灣板橋地方法院刑事判決               98年度易字第957號
公  訴  人  臺灣板橋地方法院檢察署檢察官
被      告  甲○○
上列被告因詐欺案件，經檢察官提起公訴（97年度偵字第17328
號），被告於準備程序進行中為有罪陳述，經告知簡式審判程序
之旨，並聽取當事人之意見後，經本院合議庭裁定由受命法官獨
任進行簡式審判程序，判決如下：
    主  文
甲○○犯詐欺取財罪，處拘役伍拾日，如易科罰金，以新臺幣貳
仟元折算壹日，減為拘役貳拾伍日，如易科罰金，以新臺幣貳仟
元折算壹日。緩刑貳年，並應於本判決確定之日起陸個月內，支
付乙○○新臺幣肆萬元，如未依限履行，即應撤銷緩刑。
    事  實
一、甲○○前於民國94年間因在網路出售網路遊戲點數卡而與乙
    ○○結識，雙方進而為多筆網路遊戲點數卡之買賣交易，甲
    ○○並因此取得乙○○之信任。嗣於95年9 月間，甲○○因
    其急需用款，明知其手中當時無網路遊戲點數卡，亦未有積
    極調貨履約之意，詎為能籌足現金供己使用，竟基於向乙○
    ○佯稱其持有網路遊戲點數卡可供出售而詐取乙○○金錢之
    詐欺取財之犯意，意圖為自己不法之所有，於同年月27日下
    午3 時44分許時，以其持用之門號0000000000號行動電話將
    內容為其持有新臺幣（下同）三萬元之優惠價額之網路遊戲
    點數卡可供出售，如乙○○願意購買，則請依先前之交易慣
    例，將款項匯至其立帳於中華郵政股份有限公司東湖郵局帳
    號00000000000000號帳戶內，其將立即交貨之虛偽要約之簡
    訊，傳送至乙○○持用之門號0000000000號行動電話，致使
    乙○○陷於錯誤而回覆以伊願意購買，並於同日下午4 時34
    分，在臺北縣五股工業區某便利商店內之自動櫃員機，將三
    萬元金額轉帳匯入甲○○上開郵局帳戶內，並通知甲○○已
    經匯款完成，甲○○即以上開方式詐取乙○○三萬元金錢得
    手，並隨即避而不見，乙○○因甲○○其遲未交貨且不知去
    向，始知受騙，並報警處理。
二、案經乙○○訴由臺北縣政府警察局中和分局報告臺灣板橋地
    方法院檢察署檢察官偵查起訴。
    理  由
一、本案被告甲○○所犯係死刑、無期徒刑或最輕本刑為三年以
    上有期徒刑以外之罪，於本院準備程序進行中，被告先就被
    訴事實為有罪之陳述，經本院告知簡式審判程序之旨，並聽
    取公訴人、被告之意見後，由本院合議庭依刑事訴訟法第27
    3 條之1 第1 項規定，裁定由受命法官獨任進行簡式審判程
    序。
二、上開犯罪事實，業據被告於本院審理中坦承不諱，核與證人
    即告訴人乙○○於警詢、偵訊中證述之情節相符，並有甲○
    ○與乙○○上開持用行動電話之通聯紀錄、甲○○上開中華
    郵政股份有限公司東湖郵局帳戶交易資料、乙○○上開匯款
    資料各一份在卷可稽，堪認被告上開具任意性自白，核係與
    事實相符。本案事證明確，被告犯行洵堪認定，應予依法論
    科。
三、核被告甲○○所為，係犯刑法第339 條第1 項之詐欺取財罪
    。爰審酌被告詐欺所得之金額、及其於偵訊中固坦承其非，
    惟遲未能償還乙○○款項之情，檢察官雖請求量處以重刑，
    然斟酌其素行、知識程度、犯罪之動機、手段、及其犯後表
    示悔悟與被害人乙○○表示如被告能於期限內賠償伊四萬元
    即願原諒被告等一切情狀，爰量處如主文所示之刑，並諭知
    易科罰金之折算標準，以示懲儆。又被告本案之犯罪時間係
    在96年4 月24日以前，所犯罪名與宣告刑，均合於中華民國
    九十六年罪犯減刑條例之減刑條件，而被告就本案犯行，雖
    曾於偵查中，先於96年4 月26日經檢察官通緝於同年5 月2
    日緝獲歸案，復於同年7 月26日經檢察官通緝於同年8 月3
    日緝獲歸案，惟以，本條例係於同年7 月4 日制定公布並自
    同年7 月16日施行，是被告於本條例制定公布當時或施行前
    ，就其本案之犯行均非屬經通緝而未到案，自不受本條例第
    5 條規定之不得減刑之限制（參照臺灣高等法院暨所屬法院
    96年法律座談會刑事類提案第39號審查意見），依同條例第
    7 條、第2 條第1 項第3 款規定，應減其刑二分之一。爰依
    上開規定，於主文減其宣告刑，並依同條例第9 條規定，諭
    知易科罰金之折算標準。末查，被告前未有任何前案紀錄，
    有臺灣高等法院被告全國前案紀錄表在卷可查，其因思慮不
    周，致犯本罪，且犯後坦承犯行，尚知悔悟，信其經此追訴
    審判後，當知警惕而無再犯之虞，且被害人表示如確能獲得
    賠償即願原諒被告，本院綜核上開各情後，認對其宣告之刑
    以暫不執行為適當，爰依刑法第74條第1 項第1 款規定，宣
    告緩刑二年，並依同條第2 項第3 款規定，限期命被告向被
    害人乙○○支付如主文所示金額。
據上論斷，應依刑事訴訟法第273 條之1 第1 項、第299 條第1
項前段，刑法第339 條第1 項、第41條第1 項前段、第74條第1
項第1 款、第2 項第3 款，刑法施行法第1 條之1 第1 項、第2
項前段，中華民國九十六年罪犯減刑條例第7 條、第2 條第1 項
第3 款、第9 條，判決如主文。
本案經檢察官黃佳權到庭執行職務。
中    華    民    國    98    年    6     月    9     日
                  刑事第一庭  法  官  陳世旻
以上正本證明與原本無異
如不服本判決，應於判決送達後10日內敘明上訴理由，向本院提
出上訴狀 (應附繕本) ，上訴於臺灣高等法院。其未敘述上訴理
由者，應於上訴期間屆滿後20日內向本院補提理由書「切勿逕送
上級法院」。
                                書記官  洪紹甄
中    華    民    國    98    年    6     月    15    日
附錄：本案論罪科刑法條全文
中華民國刑法
第  339    條  （普通詐欺罪）
意圖為自己或第三人不法之所有，以詐術使人將本人或第三人之
物交付者，處五年以下有期徒刑、拘役或科或併科一千元以下罰
金。
以前項方法得財產上不法之利益或使第三人得之者，亦同。
前二項之未遂犯罰之。
中華民國刑法施行法（民國95年06月14日修正）
第    1- 1 條
中華民國九十四年一月七日刑法修正施行後，刑法分則編所定罰
金之貨幣單位為新臺幣。
九十四年一月七日刑法修正時，刑法分則編未修正之條文定有罰
金者，自九十四年一月七日刑法修正施行後，就其所定數額提高
為三十倍。但七十二年六月二十六日至九十四年一月七日新增或
修正之條文，就其所定數額提高為三倍。


司法院資訊處製作；財團法人民間司法改革基金會備份。
